【裁判字號】    97,訴,2401
【裁判日期】    970630
【裁判案由】    毒品危害防制條例
【裁判全文】
臺灣板橋地方法院刑事判決              97年度訴字第2401號
公  訴  人  臺灣板橋地方法院檢察署檢察官
被      告  甲○○
                    （現於臺灣臺北監獄臺北分監執行中）
上列被告因違反毒品危害防制條例案件，經檢察官提起公訴（97
年度毒偵字第2978號），本院於準備程序進行中，被告就被訴之
事實為有罪之陳述，經告知被告簡式審判程序之旨，並聽取當事
人之意見後，嗣經本院合議庭裁定進行簡式審判程序，判決如下
：
    主  文
甲○○施用第一級毒品，累犯，處有期徒刑壹年貳月，扣案之吸
食器壹個沒收之。
    事  實
一、甲○○前曾於民國（下同）87年間因施用第二級毒品案件，
    經本院以87年度毒聲字第586 號裁定送觀察、勒戒後，因認
    無繼續施用毒品之傾向，於87年7 月29日觀察、勒戒執行完
    畢釋放出所，並經臺灣板橋地方法院檢察署檢察官以87年度
    偵字第14073 號（起訴書誤為17073 號）為不起訴處分確定
    ；再於87年間因施用第二級毒品案件，經本院以87年度毒聲
    字第3315號裁定送勒戒處所觀察、勒戒後，因認有繼續施用
    毒品之傾向，再經本院以87年度毒聲字3788號裁定令入戒治
    處所施以強制戒治1 年，嗣因戒治成效良好，經本院以88年
    度毒聲字第2258號裁定停止戒治所餘戒治期間付保護管束，
    於88年4 月30日出所，並經檢察官提起公訴，經本院改依簡
    易判決程序以89年度簡字第212 號判處有期徒刑6 月確定；
    另曾因違反槍砲彈藥刀械管制條例案件，經臺灣高等法院以
    88年度上訴字第2336號判處有期徒刑8 月，罰金3 萬元確定
    ，再因竊盜案件，經臺灣高等法院以88年度上訴字第4242號
    判處有期徒刑1 年2 月確定，復因違反毒品危害防制條例案
    件，經本院以88年度訴字第104 號判處有期徒刑1 年10月確
    定，又因贓物案件，經本院以90年度易字第2055號判處有期
    徒刑5 月確定，上開5 罪經本院裁定定應執行刑為有期徒刑
    4 年5 月確定，於91年12月3 日因縮短刑期假釋出監付保護
    管束；在假釋期間，復於92年間因施用第一、二級毒品案件
    ，經本院以92年度毒聲字第2122號裁定令入戒治處所施以強
    制戒治，並於93年1 月9 日因毒品危害防制條例修正施行釋
    放出所，另並經臺灣板橋地方法院檢察署檢察官提起公訴，
    經本院以92年度訴字第2131號分別判處有期徒刑10月、5 月
    ，應執行有期徒刑1 年2 月確定，並經撤銷前案假釋，應執
    行殘刑有期徒刑7 月23日，經接續執行，再於94年8 月26日
    假釋出監付保護管束，而於94年10月9 日假釋期滿執行完畢
    。復於95年間因施用第二級毒品案件，經本院以95年度簡字
    第5055號判處有期徒刑6 月確定，再於同年間因違反槍砲彈
    藥刀械管制條例案件，經本院以95年度簡字第2589號判處有
    期徒刑6 月，罰金新臺幣15萬元確定，上開2 罪經本院裁定
    定應執行刑為有期徒刑11月；又於同年間因施用第二級毒品
    案件，經臺灣高等法院以95年度上易字第306 號判處有期徒
    刑3 月確定，嗣因合於中華民國96年罪犯減刑條例之規定，
    經臺灣高等法院裁定減為有期徒刑1 月又15日，經與上開罪
    刑接續執行，並於96年7 月14日縮刑期滿執行完畢。再因於
    94年10月至95（起訴書誤為94）年4 月間施用第一級毒品案
    件，經臺灣高等法院以96度上更一字第410 號判處有期徒刑
    1 年，減為有期徒刑6 月確定，上開二罪經臺灣高等法院裁
    定定應執行刑為有期徒刑10月，現在監執行中。詎其猶不知
    悔改，基於施用第一級毒品海洛因及第二級毒品甲基安非他
    命之犯意，於97年3 月14日2 時許，在其位於臺北縣板橋市
    ○○路16巷15號3 樓之居所內，以將第一級毒品海洛因及第
    二級毒品甲基安非他命同時放入玻璃吸食器中，用火燒烤吸
    食煙霧之方式，同時施用第一級毒品海洛因及第二級毒品安
    非他命1 次。嗣於同日6 時25分許，經警於上址5 樓頂查獲
    ，並扣得其所有供施用毒品所用之吸食器1 個，並經警採集
    其尿液送驗，呈嗎啡類及甲基安非他命類陽性反應，始查悉
    上情。
二、案經臺中縣政府警察局清水分局報請臺灣板橋地方法院檢察
    署檢察官偵查起訴。
    理  由
一、按除被告所犯為死刑、無期徒刑、最輕本刑為三年以上有期
    徒刑之罪或高等法院管轄第一審案件者外，於第一次審判期
    日前之準備程序進行中，被告先就被訴事實為有罪之陳述時
    ，審判長得告知被告簡式審判程序之旨，並聽取當事人、代
    理人、辯護人及輔佐人之意見後，裁定進行簡式審判程序，
    刑事訴訟法第273 條之1 第1 項定有明文。經核本件被告甲
    ○○所犯係死刑、無期徒刑、最輕本刑為三年以上有期徒刑
    以外之罪，其於準備程序中就被訴事實為有罪之陳述，經法
    官告知簡式審判程序之旨，並聽取公訴人及被告之意見後，
    本院合議庭認宜進行簡式審判程序，爰依上揭規定合議裁定
    由受命法官獨任進行簡式審判程序，合先敘明。
二、上揭事實，業據被告甲○○迭於警詢、偵查及本院準備程序
    與審理時供承不諱，且被告為警查獲時所採集之尿液，經送
    請檢驗之結果，呈海洛因代謝物嗎啡及安非他命陽性之反應
    ，有中山醫學大學附設醫院檢驗科藥物檢測中心出具之尿液
    檢驗報告乙份附卷可稽（見偵查卷第57頁），並有吸食器1
    個扣案可資佐證。是堪認被告自白施用第一級毒品海洛因及
    第二級毒品安非他命應與事實相符。又被告前因施用毒品案
    件，經本院以87年度毒聲字第586 號裁定送觀察、勒戒後，
    因認無繼續施用毒品之傾向，於87年7 月29日觀察、勒戒執
    行完畢釋放出所，並經臺灣板橋地方法院檢察署檢察官以87
    年度偵字第14073 號為不起訴處分確定；再於87年間因施用
    毒品案件，經本院以87年度毒聲字第3315號裁定送勒戒處所
    觀察、勒戒後，因認有繼續施用毒品之傾向，再經本院以87
    年度毒聲字3788號裁定令入戒治處所施以強制戒治1 年，嗣
    因戒治成效良好，經本院以88年度毒聲字第2258號裁定停止
    戒治所餘戒治期間付保護管束，於88年4 月30日出所，並經
    檢察官提起公訴，經本院改依簡易判決程序以89年度簡字第
    212 號判處有期徒刑6 月確定；又在假釋期間即92年間因施
    用毒品案件，經本院以92年度毒聲字第2122號裁定令入戒治
    處所施以強制戒治，並於93年1 月9 日因毒品危害防制條例
    修正施行釋放出所等情，有臺灣高等法院被告前案紀錄表附
    卷可按。從而，被告復於97年3 月14日施用第一級毒品海洛
    因及第二級毒品安非他命，顯係在觀察、勒戒執行完畢釋放
    後5 年內再犯毒品危害防制條例第10條之罪，是本件罪證明
    確，其犯行堪予認定，應予依法論科。
三、查海洛因與安非他命依其成癮性、濫用性及對社會危害性之
    程度，已分別為毒品危害防制條例第2 條第2 項第1 款、第
    2 款所規定之第一級、第二級毒品。又被告持有海洛因、安
    非他命之低度行為，應分別為其施用海洛因、安非他命之高
    度行為所吸收，不另論罪。故核被告所為，係犯毒品危害防
    制條例第10條第1 項、第2 項之施用第一級毒品及第二級毒
    品之罪。再被告係以一行為觸犯上開2 罪，為想像競合犯，
    應從一重以施用第一級毒品罪處斷。末查；被告有如事實欄
    所載徒刑執行之情形，此有臺灣高等法院被告前案紀錄表在
    卷可徵。其於有期徒刑執行完畢後，5 年內故意再犯有期徒
    刑以上刑之本罪，為累犯，應依法加重其刑。爰審酌被告前
    已因施用毒品經觀察、勒戒、強制戒治後而獲不起訴處分之
    寬典，猶應知所惕勵，對於施用毒品之違法性及可罰性，應
    有明確而強烈之認識，詎猶不知悛悔，復行施用海洛因及安
    非他命，戕害自己之身心健康，兼衡其智識程度、犯罪動機
    、目的及犯罪後自承施用毒品犯行，犯後態度良好等一切情
    狀，量處如主文所示之刑，以資懲儆。至扣案之吸食器1 個
    ，係被告所有且供施用毒品之用，業據被告供承在卷，應依
    法宣告沒收。
據上論斷，應依刑事訴訟法第273 條之1 第1 項、第299 條第1
項前段，毒品危害防制條例第10條第1 項、第2 項，刑法第11條
前段、第47條第1 項、第55條、第38條第1 項第2 款，判決如主
文。
本案經檢察官吳文正到庭執行職務
中    華    民    國    97    年    6     月    30    日
                    刑事第五庭  法  官  潘  長  生
以上正本證明與原本無異。
如不服本判決應於送達後10日內敘明理由向本院提出上訴狀。
                                書記官  彭  麗  紅
中    華    民    國    97    年    6     月    30    日
附錄本案論罪科刑法條全文：
毒品危害防制條例第10條
施用第一級毒品者，處六月以上五年以下有期徒刑。
施用第二級毒品者，處三年以下有期徒刑。


司法院資訊處製作；財團法人民間司法改革基金會備份。
